Brainon Queiroz

Fullstack web developer

CONTACT

brainonqueiroz@gmail.com

+55 21 9 7698 0527

Rio de Janeiro, Brazil

linkedin.com/in/brainon-queiroz/

github.com/QZBrainon

WORK EXPERIENCE

Auxiliar administrativo, Estácio

2018 - 2019

Trabalhei criando soluções para melhora dos sistemas e satisfação do cliente interno, com foco em gerar dados para apoiar a tomada de decisão dos gestores.

Atendimento ao aluno, Estácio

2019 - 2020

Atendimento aos novos alunos da instituição constituindo toda a apresentação da estrutura, apresentação dos setores, funcionamento das ferramentas disponíveis e soluções de dúvidas relacionadas ao processo acadêmico.

SKILLS

- React
- Express
- MongoDB
- Node.js
- Javascript
- Typescript
- Python
- MySQL
- Sequelize
- Test Driven Development
- Git
- GitHub
- HTMI
- CSS
- Docker
- Cloud Deployment

PROFILE

Formado como desenvolvedor FullStack pela Trybe e com background em Administração de empresas, meu objetivo é usar a tecnologia para criar soluções e agregar valor real à pequenos e médios negócios ao redor do mundo.

Meus diferenciais competitivo são comunicação e visão de negócios. Também possuo inglês fluente e experiência em times agile.

Tenho certeza que posso adicionar valor ao seu time!

EDUCATION

Junior Web Developer, Trybe

2022 - 2023

O programa conta mais de 1.500 horas de aulas e fornece uma formação completa, focado nas demandas reais do mercado de trabalho atual, abordando temas como fundamentos de desenvolvimento de software, front-end, back-end, ciência da computação, desenvolvimento orientado à testes (TDD), metodologias ágeis e habilidades comportamentais.

Business Management, Estácio

2016 - 2020

Bacharelado em Administração de empresas com foco em gestão financeira e análise de investimentos.

Fluent Conversation, On You

2015 - 2017

Curso de conversação focado em desenvolver fluência nativa na língua inglesa.

English Course, CNA

2008 - 2014

Formação completa em inglês, do básico ao avançado em gramática, leitura, escrita e interpretação.

LANGUAGES

- Inglês Fluente
- Espanhol Intermediário
- Árabe Básico